臺灣宜蘭地方法院小額民事判決
111年度宜小字第171號
原      告  旺旺友聯產物保險股份有限公司

法定代理人  劉自明  


訴訟代理人  朱文瑞  
被      告  馬春雄  
上列當事人間請求侵權行為損害賠償事件，本院於民國111年6月
23日言詞辯論終結，判決如下：
    主  文
被告應給付原告新臺幣貳萬捌仟伍佰肆拾貳元，及自民國一百一
十一年三月六日起至清償日止，按週年利率百分之五計算之利息
。
原告其餘之訴駁回。
訴訟費用新臺幣壹仟元，由被告負擔百分之八十九即新臺幣捌佰
玖拾元，餘由原告負擔。
本判決第一項得假執行。
    理由要領
一、本件原告旺旺友聯產物保險股份有限公司主張被告甲○○於民
    國110年2月12日上午12時10分許，駕駛車牌號碼000-0000號
    自用小客車，行經宜蘭縣○○鄉○○路0段00號前，因倒車不慎
    而撞及原告所承保訴外人陳文欽所有由訴外人陳智裕所駕駛
    之車牌號碼000-0000號自用小客車（下稱系爭車輛）而肇事
    ，致系爭車輛車體受損，而生修復費用新臺幣（下同）32,0
    30元（零件費用18,905元、塗裝費用8,775元及工資費用4,3
    50元），原告給付上開賠償金額後，依保險法第53條第1項
    之規定取得代位求償權，爰依保險法第53條第1項之規定及
    侵權行為損害賠償之法律關係，請求被告給付上揭修復費用
    等語。並聲明：被告應給付原告32,030元及自起訴狀繕本送
    達被告翌日起至清償日止，按週年利率百分之5計算之利息
    。查本件原告主張之事實，業據其提出行車執照、宜蘭縣政
    府警察局礁溪分局礁溪派出所道路交通事故當事人登記聯單
    -非交通事故、旺旺友聯產物保險公司汽車險理賠計算書、
    東興汽車貿易有限公司-中壢分公司估價單暨電子發票證明
    聯等件影本為證，且有宜蘭縣政府警察局礁溪分局111年1月
    12日警礁交字第1110000657號函暨所附道路交通事故現場圖
    、宜蘭縣政府警察局礁溪分局礁溪派出所道路交通事故當事
    人登記聯單-非交通事故、A3類道路交通事故調查紀錄表、
    宜蘭縣政府警察局礁溪分局礁溪派出所道路交通事故照片附
    卷可參，並有宜蘭縣政府警察局111年1月14日警交字第1110
    002509號暨所附道路交通事故初步分析研判表在卷可稽。被
    告經合法通知，未於言詞辯論期日到場爭執，復未提出書狀
    答辯供本院斟酌，堪信原告主張之事實為真正。
二、按因故意或過失，不法侵害他人之權利者，負損害賠償責任
    ；汽車、機車或其他非依軌道行駛之動力車輛，在使用中加
    損害於他人者，駕駛人應賠償因此所生之損害，民法第184
    條第1項前段、第191條之2前段分別定有明文。復按被保險
    人因保險人應負保險責任之損失發生，而對於第三人有損失
    賠償請求權者，保險人得於給付賠償金額後，代位行使被保
    險人對於第三人之請求權；但其所請求之數額，以不逾賠償
    金額為限，保險法第53條第1項亦有明文。末按負損害賠償
    責任者，除法律有規定或契約另有訂定外，應回復他方損害
    發生前之原狀；損害賠償，除法律另有規定或契約另有訂定
    外，應以填補債權人所受損害及所失利益為限，民法第213
    條第1項、第216條第1項分別亦有明文。查原告主張系爭車
    輛修理費用共32,030元（零件費用18,905元、塗裝費用8,77
    5元及工資費用4,350元），其中有關零件部分之修復，系爭
    車輛既以新零件更換被損害之舊零件，則在計算損害賠償額
    時，自應將零件折舊部分予以扣除，始屬必要修復費用。又
    參酌行政院所頒固定資產耐用年數表及固定資產折舊率表之
    規定，非運輸業用客車、貨車之耐用年數為5年，依定率遞
    減法每年折舊1,000分之369，且採用定率遞減法者，其最後
    1年之折舊額，加歷年折舊累計額，其總和不得超過該資產
    成本原額之10分之9。另依營利事業所得稅查核準則第95條
    第6款之規定，固定資產提列折舊採用定率遞減法者，以1年
    為計算單位，其使用期間未滿1年者，按實際使用之月數相
    當於全年之比例計算之，不滿1月者，以月計。查系爭車輛
    於109年9月出廠，迄系爭事故發生時即110年2月12日，已使
    用6月，則上開零件費用18,905元扣除折舊後之費用為15,41
    7元（詳如附表之計算式），加計工資費用4,350元及塗裝費
    用8,775元後，必要之修復費用應為28,542元（計算式：15,
    417元＋4,350元＋8,775元＝28,542元）。從而，原告依保險法
    第53條第1項之規定及侵權行為之法律關係，請求被告給付
    如主文第1項所示，為有理由，應予准許。逾此範圍之請求
    ，則屬無據，應予駁回。
中　　華　　民　　國　　111 　年　　6 　　月　　30　　日
                  宜蘭簡易庭  法  官  張淑華
以上正本係照原本作成。
如不服本判決，應於送達後20日內，向本院提出上訴狀並表明上
訴理由，如於本判決宣示後送達前提起上訴者，應於判決送達後
20日內補提上訴理由書（須附繕本）。如委任律師提起上訴者，
應一併繳納上訴審裁判費。
中　　華　　民　　國　　111 　年　　6 　　月　　30　　日
                              書記官  謝佩欣
附表：
折舊時間           金額
第1年折舊值        18,905×0.369×(6/12)=3,488
第1年折舊後價值    18,905-3,488=15,417
附錄：
一、民事訴訟法第436條之18第1項：
    判決書得僅記載主文，就當事人有爭執事項，於必要時得加
    記理由要領。
二、民事訴訟法第436條之24第2項：
    對於小額程序之第一審裁判上訴或抗告，非以其違背法令為
    理由，不得為之。
三、民事訴訟法第436條之25：
    上訴狀內應記載上訴理由，表明下列各款事項：
    （一）原判決所違背之法令及其具體內容。
    （二）依訴訟資料可認為原判決有違背法令之具體事實。
四、民事訴訟法第471條第1項（依同法第436條之32第2項規定於
    小額事件之上訴程序準用之）：
    上訴狀內未表明上訴理由者，上訴人應於提起上訴後20日內
    ，提出理由書於原第二審法院；未提出者，毋庸命其補正，
    由原第二審法院以裁定駁回之。